【裁判字號】    97,簡上,560
【裁判日期】    971031
【裁判案由】    妨害自由
【裁判全文】
臺灣板橋地方法院刑事判決             97年度簡上字第560號
上  訴  人
即  被  告  甲○○
上列上訴人因妨害自由案件，不服本院97年度簡字第1976號中華
民國97年4 月30日第一審判決（聲請案號：97年度偵字第6885號
），提起上訴，本院判決如下：
    主  文
原判決撤銷。
甲○○無罪。
    理  由
一、本件聲請簡易判決處刑意旨略以：被告甲○○於民國96年12
    月2 日上午9 時許（聲請書漏載），未經他人同意，持客觀
    上可供作兇器之用之刀具，侵入由林吳明蓉所管領位於臺北
    縣板橋市○○街6 之2 號1 樓之建築物；另明知上址以繩繫
    於冰箱旁，由林吳明蓉、乙○○與林祐徵所飼養之家犬，係
    動物保護法第3 條第1 款所保護之動物，仍基於傷害該家犬
    之犯意，持上開刀具砍殺該家犬（此部分所涉毀損犯行，另
    由檢察官偵查後聲請簡易判決處刑，經本院於97年6 月4 日
    以97年度簡字第4605號簡易判決判處拘役五十日在案），案
    經林吳明蓉告訴，因認被告上開侵入林吳明蓉管領之建築物
    部分所為，係犯刑法第306 條第1 項之無故侵入他人建築物
    罪嫌云云。
二、按上揭聲請意旨認被告甲○○涉有上開無故侵入他人建築物
    之犯行，無非係以其犯罪事實，有被告於偵查中之供述、告
    訴人林吳明蓉於偵查中之指訴、證人乙○○、林祐徵於偵查
    中之證述、現場監視器錄影翻拍照片24張、上址建築物內部
    現場圖等在卷可資佐證為其論據。惟訊據被告則堅決否認有
    上開無故侵入他人建築物之犯行，辯稱：伊當時至告訴人上
    址建築物門口5 公尺處，就遇到告訴人飼養之狗吠叫，該處
    係公眾得任意通行之道路，並非位於告訴人上址建築物內，
    伊並未進入告訴人上址建築物內等語
三、經查，本件被告於上揭時地，前往告訴人林吳明蓉承租之上
    址建築物，在告訴人該處建築物門口公眾通道處，即遇告訴
    人飼養之狗而持刀揮砍之事實，有告訴人提出之案發現場監
    視器錄影擷取內容光碟1 片在卷可稽，並經本院於審理時當
    庭提示播放上開光碟內容屬實無訛。次查，證人即告訴人之
    女乙○○於警詢亦曾指證稱：伊母親（即告訴人）說當時有
    名身穿白色上衣背心男子（即被告）至伊家門口，將伊家飼
    養之小狗鉤至門口處以菜刀砍傷等語（見本院審理卷附之臺
    北縣政府警察局板橋分局97年9 月1 日北縣警板刑字第0970
    036713號函檢送之被害人乙○○96年12月2 日警詢筆錄第2
    頁），其後於偵查中告訴時亦曾指稱：當時王男（即被告）
    是站在大門口砍傷伊家的狗等語明確（見偵查卷7 頁），核
    與上開告訴人提出之案發現場監視器錄影光碟內容相符，足
    認被告於本件告訴人指訴之案發時，確實係在告訴人上址建
    築物門口公眾通道處，即持刀砍傷告訴人飼養之小狗，並未
    進入告訴人上址建築物內屬實無誤。按刑法第306 條之無故
    侵入他人建築物罪，係以行為人有無故侵入，即違反建築物
    管領權人之意思而強行進入為構成要件。稽之上述案發情節
    ，被告事實上既無強行進入告訴人上址建築物內之行為，即
    要難論究以被告犯有無故侵入他人建築物之罪。
四、綜上所述，告訴人之指訴被告有無故侵入其建築物內之行為
    ，核與事實不符，被告上開所辯，顯非虛詞而不可採，足認
    本件被告之行為尚未構成刑法上之無故侵入他人建築物罪，
    此外復查無其他積極證據足認被告有何其他犯罪，從而本件
    不能證明被告犯罪。原審未察，遽予論罪科刑，自有未洽。
    是被告執前詞理由，提起上訴，非無理由，本件自應由本院
    將原審簡易判決撤銷，逕依通常程序，改判諭知被告無罪之
    第一審判決。
據上論斷，應依刑事訴訟法第455 條之1 第1 項、第3 項、第36
9 條第1 項前段、第452 條、第364 條、第301 條第1 項，判決
如主文。
本案經檢察官張慶林到庭執行職務
中    華    民    國    97    年    10    月    31    日
              刑事第十一庭  審判長法  官  彭  全  曄
                                  法  官  陳  正  昇
                                  法  官  洪  珮  婷
以上正本證明與原本無異
如不服本判決，應於判決送達後10日內，向本院提出上訴狀
                                  書記官  林  怡  秀
中    華    民    國    97    年    10    月    31    日


司法院資訊處製作；財團法人民間司法改革基金會備份。
